【裁判字號】    91,易,1612
【裁判日期】    920227
【裁判案由】    恐嚇
【裁判全文】
臺灣臺南地方法院刑事判決                        九十一年度易字第一六一二號
    公  訴  人  臺灣台南地方法院檢察署檢察官
    被      告  乙○○
右列被告因妨害自由案件，經檢察官提起公訴（九十一年度偵字第七九六二號），本
院判決如左：
    主  文
乙○○以加害生命之事，恐嚇他人致生危害於安全，處拘役參拾日，如易科罰金，以
參佰元折算壹日。緩刑貳年。緩刑期間付保護管束。
    事  實
一、乙○○與甲○○係夫妻。二人具有家庭暴力防治法第三條所稱之家庭成員關係。
    二人因家中細故意見相左屢生爭執。二人於民國九十一年二月十二日在其等共同
    位於台南縣永康市○○○路一二七巷二弄三十號住處，再生爭執。乙○○遂徒手
    毆打甲○○成傷（傷害部分，業已撤回告訴，另經台灣台南地方法院檢察官為不
    起訴處分）。甲○○乃於同日向台灣台南地方法院聲請保護令，並於同年四月十
    七日經台灣台南地方法院傳訊到庭調查相關事宜。乙○○當日出庭應訊返家後，
    因不滿甲○○於庭訊向法官陳述被害情節時，陳稱「我先生常打我，二、三個月
    打一次。」等語，遂於同日二十二時三十分許，在其前揭住處質問甲○○何以如
    此陳述，雙方一言不合再生口角。乙○○憤而以加害生命之事恐嚇甲○○稱：「
    以後要照三餐打，打就是要給妳死」等語，使甲○○心生畏懼，致生危害於安全
    。
二、案經甲○○訴由台南縣警察局永康分局報告台灣台南地方法院檢察署檢察官偵查
    起訴。
    理  由
一、訊據被告乙○○於偵審中固均坦承與告訴人甲○○於前揭時地發生口角，並曾對
    告訴人稱：「要照三餐打」等語，惟矢口否認涉有恐嚇罪嫌，辯稱：當日係因告
    訴人於開庭時所述過於誇大，伊僅係以戲語口吻為之，並無恐嚇之意云云。經查
    ：被告於前揭時地向告訴人陳稱欲對告訴人照三餐打，且稱毆打即是欲殺害等語
    一節，業據告訴人於警訊中陳明在卷，核與被告於偵審中所供大致相符，告訴人
    此部分指訴尚非無據。又按恐嚇犯行之成立與否，應就行為人所為言行之情境、
    所使用之言語整體觀之而為認定。查被告於本院調查時業已陳稱：其為前開言語
    時，本係因其就告訴人當日開庭時所為陳述有所不滿，雙方已生爭執，甚已相互
    對罵等語（參見本院九十二年一月七日訊問筆錄），足見被告為前開言語時係以
    憤怒之情緒及口吻為之，而其言語內容亦涉及欲攻擊告訴人生命之嚴重影響告訴
    人安危等行為，是被告所為前揭言語，自足以使告訴人心生畏懼，已非單純戲語
    。告訴人於警訊中陳稱其因被告前揭言語而感到畏懼等語，堪信為真實。被告於
    偵審中辯稱僅係戲語，並無恐嚇之意云云，顯係事後卸責之詞，尚無可採。告訴
    人於警訊之指訴堪信為真實。被告犯行明確，堪以認定，應依法論科。
二、按配偶為家庭成員，家庭成員間實施身體或精神上不法侵害之行為者，均屬家庭
    暴力，而家庭成員間故意實施家庭暴力行為而成立其他法律所規定之犯罪，則成
    立家庭暴力罪，家庭暴力防治法第三條第一款、第二條第一項、第二項定有明文
    。本件被告與告訴人係夫妻關係一節，業據被告於偵審中及告訴人於警訊中分別
    陳明在卷，並有口卡資料一份在卷可稽。是被告以加害生命等言語恐嚇其配偶即
    告訴人，核係觸犯上開規定之家庭暴力罪，並應成立犯刑法第三百零五條之恐嚇
    危安罪。爰審酌被告因一時氣憤而為前揭犯行之原因、與告訴人間本係夫妻關係
    ，竟以前揭言語相脅，破壞婚姻關係應有之信賴，其行為不無可議之處、告訴人
    因而所受之恐懼程度、被告業已與告訴人達成和解，有台南縣永康市調解委員會
    調解書一份在卷可稽、犯罪後否認犯行之態度等一切情狀，量處如主文所示之刑
    ，並諭知易科罰金之折算標準。又查被告前未曾受有期徒刑以上刑之宣告，有卷
    附臺灣高等法院被告全國前案紀錄表一紙在卷可憑。經此起訴審判，當知警惕，
    信無再犯之虞，本院認所宣告之刑以暫不執行為適當，並諭知緩刑二年，以啟自
    新。緩刑期間並依家庭暴力防治法第三十條第一項付保護管束。
據上論斷，應依刑事訴訟法第二百九十九條第一項前段，刑法第三百零五條、第四十
一條第一項前段、第七十四條第一款，家庭暴力防治法第三十條第一項，罰金罰鍰提
高標準條例第一條前段、第二條，判決如主文。
本案經檢察官蘇榮照到庭執行職務
中      華      民      國    九十二    年      二      月    二十七    日
                                  臺灣臺南地方法院刑事第五庭
                                          法  官  卓穎毓
右正本證明與原本無異。
如不服本判決，應於判決送達後十日內，向本院提出上訴狀（應附繕本）。
                                          書記官  秦建華
中      華      民      國    九十二    年      三      月      四      日
附錄法條：
中華民國刑法第三百零五條
以加害生命、身體、自由、名譽、財產之事，恐嚇他人致生危害於安全者，處二年以
下有期徒刑、拘役或三百元以下罰金。


司法院資訊處製作；財團法人民間司法改革基金會備份。
